【裁判字號】    99,聲,525
【裁判日期】    990630
【裁判案由】    返還擔保金
【裁判全文】
臺灣士林地方法院民事裁定               99年度聲字第525號
聲  請  人  永欣租賃股份有限公司
法定代理人  丙○○
相  對  人  吉祥貨運有限公司
兼上一人
法定代理人  乙○○
相  對  人  甲○○
            簡郁萍原名：簡秀.
上列當事人間聲請返還擔保金事件，本院裁定如下：
    主  文
臺灣臺中地方法院九十五年度存字第五四八八號提存事件聲請人
所提存之擔保金新臺幣拾伍萬元，准予返還。
    理  由
一、按訴訟終結後，法院依供擔保人之聲請，通知受擔保利益人
    於一定期間內行使權利並向法院為行使權利之證明而未證明
    者，法院應依供擔保人之聲請，以裁定命返還其提存物，民
    事訴訟法第104 條第1 項第3 款後段定有明文。另依同法第
    106 條，前開規定於其他依法令供訴訟上之擔保者準用之。
    次按96年12月12日公布施行之提存法第18條第1 項第3 款規
    定，假扣押、假處分、假執行經裁判後未聲請執行，或於執
    行程序實施前撤回執行之聲請者，擔保提存之提存人於提存
    後，得聲請該管法院提存所返還提存物。是如供擔保人以部
    分受擔保利益人於訴訟終結後經依法催告而未行使權利，部
    分受擔保利益人則於執行程序實施前撤回執行之聲請或自始
    未執行為由，併向法院聲請裁定命返還提存之擔保金者，於
    法應無不合。
二、本件聲請意旨略以：聲請人與相對人間請求給付票款假扣押
    事件，聲請人前遵本院95年度裁全字第4016號民事裁定，為
    擔保對相對人吉祥貨運有限公司、乙○○、甲○○、簡郁萍
    之財產為假扣押，曾提供新臺幣35萬元為擔保，並以臺灣臺
    中地方法院95年度存字第5488號提存事件提存在案。茲因該
    事件聲請人自始未對相對人吉祥貨運有限公司、乙○○、甲
    ○○聲請強制執行，另聲請人並已撤回對相對人簡郁萍假扣
    押執行之聲請，該假扣押執行事件業經終結，聲請人並聲請
    本院通知相對人簡郁萍行使權利，而相對人簡郁萍未向本院
    為行使權利之證明，為此依民事訴訟法第104 條第1 項第3
    款後段，聲請裁定准許返還擔保金。
三、聲請人主張前開事實，前經本院於99年度聲字第49號行使權
    利事件查明屬實，且本院依聲請人之聲請，通知受擔保利益
    人即相對人簡郁萍於收受通知後20日內行使權利並向法院為
    行使權利之證明，惟相對人簡郁萍迄未提出已行使權利之證
    明，已逾20日期間，從而聲請人聲請返還擔保金，自無不合
    ，應予准許。
四、爰裁定如主文。
中    華    民    國    99    年    6     月    30    日
                  民事第一庭  法  官  王本源
以上正本證明與原本無異。
如對本裁定抗告，應於裁定送達後10日內向本院提出抗告狀，並
繳納抗告費新臺幣1,000 元。
中    華    民    國    99    年    7     月    5     日
                              書記官  陳淑女

司法院資訊處製作；財團法人民間司法改革基金會備份。
